臺灣臺南地方法院刑事判決　　　　　　　　　　　　九十二年度訴字第一九號
　　公　訴　人　臺灣臺南地方法院檢察署檢察官
　　被　　　告　乙○○
右列被告因偽造文書等案件，經檢察官提起公訴（九十二年度偵字第五○七號），本
院判決如左：
    主    文
乙○○無罪。
    理    由
一、公訴意旨略以：被告乙○○係丙○○之姊夫，曾任職臺南縣麻豆鎮農會（下稱麻
    豆農會）信用部擔任辦事員、專員與主任等職務（現已離職），負責掌理農會信
    用部放款業務之辦理、徵信與審核等事務。緣丙○○於民國七十三年間，曾委託
    被告乙○○向其父親黃達（已歿）索取丙○○之印鑑與名下數筆不動產之所有權
    狀，向麻豆農會辦理短期擔保借款，詎被告乙○○竟基於意圖為自己不法所有之
    概括犯意，利用丙○○長期在外就業謀生之機會及其曾替丙○○辦理農會借款持
    有丙○○印鑑章及不動產權狀、授信約定書之便，自八十年六月七日起至九十年
    五月十四日止，在未經丙○○同意之下，連續盜用丙○○印章用以偽造丙○○名
    義之借款申請書、借款展期申請書及借據，並使用丙○○曾親自簽章卻沒有登載
    對保日期及地點之授信約定書及對保日期八十五年十月六日之丙○○印文真正卻
    非其親自簽名的授信約定書，持向麻豆農會申辦短期擔保借款約新臺幣（下同）
    四千餘萬元（包括展期，借款及抵押明細詳如附表），致使麻豆農會陷於錯誤，
    而陸續撥付所借款項於丙○○之麻豆農會一五０八－六與一五０八－八號等帳戶
    內，再由被告乙○○將款項轉入指定之帳戶內提出花用殆盡。因認被告涉有刑法
    第二百十六條、第二百十條行使偽造私文書罪及同法第三百三十九條第一項詐欺
    取財罪嫌云云。
二、法律規定及判決先例：
(一)、按被告未經審判證明有罪確定前，推定其為無罪；又犯罪事實應依證據認定之，
    無證據不得認定犯罪事實，修正後刑事訴訟法第一百五十四條第一項、第二項定
    有明文。次按不能證明被告犯罪者，應諭知無罪之判決，同法第三百零一條定有
    明文。
(二)、又告訴人之告訴，係以使被告受刑事訴追為目的，是其陳述是否與事實相符，仍
    應調查其他證據以資審認，必須指訴無瑕疵可指，而就其他方面調查又與事實相
    符，始足採為判決之基礎（最高法院五十二年台上字第一三００號、三十二年上
    字第六五七號判例意旨參照）。
(三)、又按事實之認定，應憑證據，如未能發現相當證據，或證據不足以證明，自不能
    以推測或擬制之方法以為裁判基礎，最高法院四十年台上字第八十六號判例可資
    參照。而所謂證據，係指足以證明被告有犯罪行為之積極證據而言，該項證據須
    適於為被告犯罪之證明者，始得採為斷罪之資料，最高法院六十九年台上字第四
    九一三號判例可資參考。
(四)、再按認定不利於被告之事實，須依積極證據，茍積極證據不足為不利於被告事實
    之認定時，即應為有利於被告之認定，更不必有何有利之證據，最高法院亦著有
    三十年上字第八一六號判例足參。
(五)、認定犯罪事實所憑之證據，雖不以直接證據為限，間接證據亦包括在內；然而無
    論直接或間接證據，其為訴訟上之證明，須於通常一般之人均不致有所懷疑，而
    得確信其為真實之程度者，始得據為有罪之認定，倘其證明尚未達到此一程度，
    而有合理之懷疑存在時，即應為被告無罪判決之諭知（最高法院七十六年台上字
    第四九八六號判例意旨參照）。
(六)、復按檢察官就被告犯罪事實，應負舉證責任，並指出證明之方法，刑事訴訟法第
    一百六十一條第一項定有明文。而檢察官對被告犯罪事實應負舉證責任，並指出
    證明之方法，係指檢察官除應就被告之犯罪實負提出證據之責任外，並應負說服
    之責任，使法官確信被告犯罪構成事實之存在。而法院於第一次審判期日前，審
    查檢察官起訴或移送併辦意旨及全案卷證資料，依客觀之論理與經驗法則，從形
    式上審查，即可判斷被告顯無成立犯罪之可能者，例如：(一)、起訴書證據及所犯
    法條欄所記載之證據明顯與卷證資料不符，檢察官又未提出其他證據可資證明被
    告犯罪；(二)、僅以被告或共犯之自白或告訴人之指訴，或被害人之陳述為唯一之
    證據即行起訴；(三)、以證人與實際經驗無關之個人意見或臆測之詞等顯然無證據
    能力之資料（有無證據能力不明或尚有爭議，即非顯然）作為起訴證據，又別無
    其他證據足資證明被告成立犯罪；(四)、檢察官所指出之證明方法過於空泛，如僅
    稱有證物若干箱或帳冊若干本為憑，至於該證物或帳冊之具體內容為何，均未經
    說明；(五)、相關事證未經鑑定或勘驗，如扣案物是否為毒品、被告尿液有無毒物
    反應、竊佔土地坐落何處等，苟未經鑑定或勘驗，顯不足以認定被告有成立犯罪
    可能等情形，均應以裁定定出相當合理之期間通知檢察官補正證明方法。辦理刑
    事訴訟法案件應行注意事項第九五項亦定有明文。
(七)、是以，綜上規定及說明，若刑事案件有以上之情形，而檢察官於起訴後，法院於
    公訴人蒞庭實行公訴，經法院予提出證據證明及說服法院之機會，而無法提出足
    以說服法院被告有起訴之犯罪事實之證據，自應為無罪之判決，亦屬至明。
三、本件公訴意旨認被告乙○○涉有行使偽造私文書及詐欺取財罪嫌，無非以告訴人
    丙○○於偵查中之指訴，並以借款申請書、借款轉期申請書、借據、放款帳卡、
    麻豆農會客戶往來明細表及授信約定書為佐證。惟訊據被告乙○○固不否認有部
    分之借款申請書上之借款人「丙○○」為伊所簽名，且告訴人丙○○於借款申請
    書上之印章印文為伊所蓋用等情，惟矢口否認有行使偽造私文書及詐欺取財之犯
    行，辯稱：是告訴人丙○○委託伊辦理貸款的，印鑑及存摺是告訴人拿給伊，而
    向麻豆農會貸款只須印鑑章即可辦理，而伊向麻豆農會貸款約四千萬元，用來投
    資房地產，有七百萬元已匯入告訴人之帳戶云云。
四、經本院查：
(一)、公訴意旨認：告訴人丙○○於七十三年間，曾委託被告乙○○向其父親黃達（已
    歿）索取丙○○之印鑑與名下數筆不動產之所有權狀，向麻豆農會辦理短期擔保
    借款並利用此持有丙○○印鑑章及不動產權狀、授信約定書之便，之後在未經丙
    ○○同意之下，連續盜用丙○○印章云云。惟查此部分之證據僅有告訴人單方面
    之指訴，且此部分涉及被告是否合法取得告訴人丙○○之印鑑及不動產所有權狀
    等物，即被告於向告訴人之父黃達索取上開物品辦理短期擔保借款完畢後，是否
    已將上開物品返還黃達或告訴人，之後之持有上開物品之原因為何，是否經告訴
    人同意持有上開物品，是否經告訴人概括授權使用印鑑及不動產所有權狀，或單
    純僅就某特定幾筆借款授權使用上開物品，抑或被告代辦短期借款後未歸還印鑑
    及所有權動等物，即是否另涉及侵占之犯行，因是否經告訴人概括授權或限制授
    權使用上開物品，將涉及告訴人是否有偽造文書及詐欺取財罪之成立，惟因此部
    分只有告訴人單方面之指訴，公訴人並未對本部分提出證據讓本院形成確切之心
    證，故不足認定被告即有起訴書所載之此部分事實，合先敘明。
(二)、公訴意旨另認：被告乙○○自八十年六月七日起至九十年五月十四日止，在未經
    告訴人丙○○同意之下，連續盜用丙○○印章用以偽造丙○○名義之借款申請書
    、借款轉期申請書及借據，並使用丙○○曾親自簽章卻沒有登載對保日期及地點
    之授信約定書及對保日期八十五年十月六日之告訴人丙○○印文真正卻非其親自
    簽名的授信約定書，持向麻豆農會申辦短期擔保借款約四千餘萬元（包括展期，
    借款及抵押明細詳如附表），致使麻豆農會陷於錯誤，而陸續撥付所借款項於丙
    ○○之麻豆農會一五０八－六與一五０八－八號等帳戶內，再由被告乙○○將款
    項轉入所指定之帳戶內提出花用殆盡云云。惟查：
１、本件告訴人所不爭執之事項如下：被告為告訴人之姐夫，被告與曾與告訴人及告
    訴人之妹黃束霞共同合資購買土地，並曾與共同合資購買之土地向麻豆農會抵押
    借款，而臺南縣麻豆鎮農會自八十年六月七日起至九十年五月十四日止，曾借貸
    款項予告訴人，先後有借有還，共約四千餘萬元，借款手續皆由被告代為申辦，
    且皆蓋用告訴人之印章，部分款項為被告自己使用，而被告自麻豆鎮農會為告訴
    人借出以下款項，並先後匯出該七筆款項予告訴人：八十三年七月二十二日，
    二百五十萬元，八十五年十一月二十三日，二百萬元，八十六年八月五日，
    二十萬元，八十六年八月十一日，七萬元，八十六年十二月十日，二百萬元
    ，八十七年七月二十八日，二百萬元，八十七年十二月二十四日，一百萬元
    ；並有被告之匯款委託書六張、活期儲蓄取款條一張在卷可據（見臺灣臺南地方
    法院檢察署九十一年度發查字第一九六六號卷一第五四頁、發查卷二第二三五頁
    ）。
２、【從告訴人借款之期間、筆數及印鑑章置於告訴人處等等情事觀之，告訴人與被
    告間確實存有某種程度之金錢往來關係】：
    茲綜觀上開七筆告訴人向麻豆鎮農會借貸款項之期間係自八十三年間至八十七年
    間，且金額合計達九百七十七萬元之多，而告訴人亦陳稱上開七筆金額，係伊以
    麻豆段一五七一號土地去向麻豆農會借款，共借七百多萬元，之後伊共計以匯款
    二十筆金額之方式，清償七百五十一萬三千三百六十五元，並提出還款之二十筆
    匯款資料（見上開發查卷一第五十頁背面、發查卷二第一九八至二○五頁）。進
    而參之上開還款用之匯款資料可知，告訴人還款之期間亦遍布於八十五年至八十
    九年間，且均直接匯款給被告，而非直接匯給麻豆農會以還款，亦足證告訴人與
    被告間確有相當密切之金錢往來關係，且上開款項確係透過被告向麻豆農會所借
    得，因而，告訴人於償還對麻豆農會之借款時才會直將將款項匯給被告。綜上，
    亦足認告訴人因其姊夫即被告身為農會信用部擔任辦事員、專員與主任等職務，
    負責掌理農會信用部放款業務之辦理、徵信與審核等事務，於辦理放款業務上可
    獲得較大之便利，因而與被告有非常密切之信任關係，才會透過被告與麻豆農會
    有如此密切且多筆之金額借貸還款往來，參以告訴人對被告如此之信任，其用以
    向麻豆農會借款使用之印鑑章均置於被告處，而未有向被告索還之動作，是以，
    綜參上開所述諸多客觀存在之現象，似乎可以合理推定告訴人業有概括授權被告
    向麻豆農會借款。因此，被告持有告訴人印鑑之由來，究竟為告訴人所託管或為
    被告所非法取得，仍存在諸多合理之懷疑，無從確切認定係被告非法所取得。詳
    言之，若被告果真非法持有告訴人印鑑，何以自八十三年至八十七年間，告訴人
    仍透過被告以告訴人之印鑑向麻豆農會貸款上開龐大且多筆之金額。另於被告代
    告訴人向麻豆農會借款之時，是否曾發生告訴人所指訴，自八十年六月七日起至
    九十年五月十四日止，在未經告訴人丙○○同意之下，連續盜用丙○○印章偽造
    文書向麻豆農會詐領款項等情事，因經本院比對上開告訴人自承向被告借貸且有
    支付利息之七筆借款中，其中八十三年七月二十二日所借之二百五十五萬元，恰
    與起訴書所附之附件即被告自八十年起歷次利用告訴人丙○○名義向麻豆農會借
    款明細中次別６之時間、金額等項皆屬相同，是亦足認該筆款項亦為告訴人所知
    悉，且被告亦已匯款至告訴人之帳戶交付告訴人使用。是本件若被告真有盜用告
    訴人印章偽造文書，盜借款項之詐欺行為，各該確切次數之詐得實際金額究係為
    何，檢察官並未提出證據加以證明之。亦即，退而言之，縱被告有所謂之偽造文
    書、詐欺借款之行為，則被告於起訴書所附附件所載之自八十年起歷次利用告訴
    人丙○○名義向麻豆農會借款明細中，究竟何筆款項係告訴人授權同意借款，何
    筆款項係告訴人未同意而被告盜用印章借款，其證據除了告訴人之指訴外，尚有
    何具體證據足以證明某特定之幾筆款項確為被告未經告訴人同意而以告訴人名義
    借款，凡此種種，檢察官皆未具體指明，僅以附表之方式，概括稱以被告自八十
    年間以告訴人名義向麻豆農會所借出之「所有金額」皆係其以偽造文書之方式，
    加以行使向麻豆農會所詐借之款項，是參諸上開說明，亦不足使本院獲得被告是
    否有盜蓋印章偽造文書之行為，或是否有詐欺取財之犯行，或有其各該次實際詐
    得之金額等等之明確心證。
３、【由告訴人曾支付利息、簽署授權約定書以及將印鑑章、權狀等物長期未取回等
    情觀之，顯見告訴人確曾概括授權被告向麻豆農會代辦貸款】：
    上開告訴人自承伊於八十三年間自八十七年間曾以麻豆段一五七一號土地向麻豆
    農會借款之七筆金額，且利息皆由其支付乙節，雖被告辯稱此部分借款之利息為
    伊所代墊等語，惟不論上開告訴人向麻豆農會所貸得之款項，告訴人是否有支付
    利息，但至少足以認定告訴人自八十三年間至八十七年間一直和被告及麻豆農會
    保持密切之金錢借貸往來，是告訴人竟未曾思及向被告索回之前用以向麻豆農會
    借款之權狀、印鑑章等極為重要之物，且告訴人仍可長時間多次使用該權狀、印
    鑑章等物向麻豆農會辦理貸款等情，此亦屬不合理之處。且就告訴人丙○○是否
    曾簽發辦理貸款授權約定書給被告一事，告訴人亦陳稱：該份未有日期之授權約
    定書確係伊所簽，但不是八十五年所簽，應係七十九年所簽的等語（見發查卷一
    第五一頁、六十頁背、發查卷二第七頁）；而被告則辯稱：八十五年十月六日這
    份授信約定書是伊拿去告訴人家，交代告訴人父親請告訴人簽完名，伊再取回，
    後來伊去拿回來，發現這一張簽名不是告訴人本人簽的，幾日後，伊再拿一份空
    白表格（即未載日期之約定書）到告訴人家，親自請告訴人簽名的等語（見發查
    卷二第七頁）。經查本案卷內共有三份授權約定書，分別是七十三年七月十八日
    、八十五年十月六日及一份未有日期之約定書，然依被告上開所供，該份未有日
    期之授權約定書究為告訴人所言之於七十九年間所簽或為被告所言係告訴人於八
    十五年十月六日所簽，在告訴人自承於七十三年所簽之約定書及本份七十九年間
    所簽但未記載日期之約定書之情形下，足認雙方於八十年以前確有委託辦理貸款
    之情事，則以告訴人既自承於八十年前曾委託被告向麻豆農會辦理貸款，何以又
    指稱其不知為何權狀、印鑑章在被告處，凡此，亦均顯示被告與告訴人之間確曾
    存在有代辦貸款之授權關係，且在被告與告訴人如此密切之代辦金融貸款往來之
    狀態下，告訴人確曾親自於七十三年間、七十九年間簽署授權約定書，則被告是
    否有告訴人所指之自八十年起連續盜用告訴人印章偽造借款申請書、借款展期申
    請書及借據達十年久，而告訴人於九十年間方始知被告盜用印章之等情事，似僅
    有告訴人單方面之指訴，檢察官並未就被告連續盜用印章，偽造上開文書之犯行
    提出其他足以說服本院之積極證據。
４、【從借款申請書上之簽名等事證觀之，均足以顯示被告以告訴人名義向麻豆農會
    借款，其中某些部分，告訴人應係知情，並非未經被告授權】：
    另關於借款申請書之部分，經查告訴人證稱：「（提示麻豆農會借款整理表）七
    十五年十二月五日、七十七年六月二十九日、七十七年六月十五日、七十七年六
    月十三日等借款都是我借的，其餘都不是我借的。」等語（見發查卷二第七頁）
    ；而被告則供稱：借款申請書除了七十七年六月十五日、八十一年十月一日、八
    十六年五月三日、八十七年十一月二十一日四份外，都是伊所簽名等語（見發查
    卷一第六十頁背面）。茲比照上開二人說詞，足以確認七十七年六月十五日之借
    款申請書係由告訴人所親自簽名無訛，餘二人皆尚有爭執，而關於七十七年六月
    十五日之借款申請書之金額為六十萬元、保證人為黃龍賀及告訴人之妹黃束霞，
    （見發查卷一第八十二頁），且參諸麻豆農會所提供之告訴人歷年之放款帳卡所
    載，上開金額確係經麻豆農會撥入告訴人所有之000－000－0000－0
    帳戶（於上開八十四年後之放款帳卡之右上方所記載），足認上開帳戶確為告訴
    人所開立無訛，而告訴人既開立上開帳戶，則被告以告訴人名義辦理貸款之金額
    又達數年之久，金額且非常龐大，且告訴人亦有上開所述清償部分貸款及支付利
    息之動作，此部分亦據上開放款帳卡記載甚明（見發查卷二第一一二至第一五三
    頁），被告以告訴人名義借款達十餘年之久，告訴人就自己帳戶內有如此鉅量之
    金錢進出達十餘年之久，自無可能毫不知情，而非起訴書所載自八十年後之告訴
    人向麻豆農會借貸款項全部皆為被告未經告訴人授權而盜用告訴人名義以偽造文
    書之方式去借款。參以上開麻豆農會000－0000－0號帳號，為告訴人丙
    ○○於七十二年七月十五日所開立，而該帳號內自八十四年起有多筆款項進出，
    農會每年應會寄發所得稅之扣繳憑單給帳號所有人丙○○，而告訴人竟指訴係因
    被告阻止農會職員寄發催繳利息之通知單，不知被告以其名義向農會貸款云云，
    在在有違一般事理，告訴人所稱自不足以資為被告不利認定之依據。
５、【縱認被告有逾越告訴人授權範圍而盜用印章借貸，惟檢察官並未善盡實質舉證
    責任具體證明被告各該逾權貸款之時、點及盜借之確切金額】：
    被告雖亦自承：告訴人在麻豆農會於八十年間起之借款，除了八十一年十月一日
    借三百萬元、八十六年五月三日借一百萬元、八十七年十一月二十一日借三百萬
    元之借款申請書可能是伊交代承辦人員代告訴人丙○○簽名外，其餘之借款皆為
    伊代告訴人簽名，惟每筆借款均經告訴人同意並提供印鑑章，至於貸出之金錢，
    伊個人曾用掉約三千多萬元，而伊所用掉之錢有部分告訴人知道，有部分告訴人
    不知道，惟告訴人之前曾說若伊要用錢則先拿去用等語；惟告訴人則指訴：所有
    經被告用掉之金錢，伊皆不知道等語（見發查卷二第八頁背面）。是縱認被告以
    告訴人名義辦理貸款之金額，有部分確非在告訴人授權範圍內，而係被告私自盜
    用印章借貸並挪為己用，惟檢察官亦未就該特定部分舉證以明被告究竟何時逾越
    告訴人之授權範圍，以盜用印章之偽造文書之方式盜借多少金額，致無從使本院
    就此被告是否有偽造文書及詐欺取財之犯行獲得明確之心證。
６、【被告偽造文書及詐欺罪得否成立，與麻豆農會相關權責人員放款有無勾串或疏
    失，甚有關聯；惟檢察官並未究明放款流程及弊端所在，從而法院自無法獲得被
    告有罪之心證】：
    另查證人即原任麻豆農會信用部放款承辦人林逸峰於九十二年二月十七日檢察事
    務官偵訊中證稱：「（提示貴農會「麻農信第四二三四號」函所附之三份丙○○
    授信約定書）該對保程序是由承辦人核對立約人身份後，當場由立約人在授信約
    定書上簽名，同時要記明日期及地點。」「（問：依你們農會規定，於書立授信
    約定書的對保程序時，是否須由本人親自到場，不能委任他人或以郵寄方式對保
    ）是的。」等語（見發查卷二第一九六頁背面、二九五頁）；而被告亦供稱：辦
    理貸款時，若非本人辦理，如果有印鑑章，即不須委託書，而於書立授信約定書
    的對保程序時，需由本人親自到場，不能委任他人或以郵寄方式對保等語（見發
    查卷一第四六頁、發查卷二第二九五頁）；惟被告卻於檢察官訊問時曾自承：八
    十五年十月六日所簽之第一份授信約定書，因與告訴人之筆跡不符，因此再簽一
    次（應係上開沒有日期且為告訴人所親簽之授信約定書），而此次之對保程序，
    係由伊所為之等語（見上開發查卷一第五一頁），而告訴代理人指訴被告借款未
經對保程序，也未經告訴人簽名，應係利用職務之便等語（見發查卷一第四六頁
    ），足認被告確未依農會之規定，於為告訴人辦理貸款時，由立約人即告訴人本
    人與麻豆農會為對保程序，而告訴人既未與麻豆農會辦理代款，而仍得於八十年
    至九十年間借得多筆且數量龐大之金額，亦足認被告所扮演之角色確屬當時主掌
    麻豆農會放款業務之關鍵角色。是本件因被告身居放款業務之辦事員、主任等主
    要權責人員之身分，又曾代理告訴人向所屬農會辦理數量龐大之多筆借款，而於
    辦理貸款時未依貸款之規定使告訴人為對保程序，卻仍可貸得金額龐大且多筆貸
    款，惟因被告所借得之金額龐大，相關貸款業務理應非被告一人即可核章放貸，
    是麻豆農會內部人員有無善盡相關對保之注意義務，及麻豆農會其他之權責人員
    是否有勾串或嚴重疏失等情，亦關乎被告偽造文書及詐欺罪之成立與否，而檢察
    官就此部分亦未訊問相關之承辦人以明當初被告辦理貸款時之流程為何及弊端之
    所在，是亦無法使本院獲得被告得以成立詐欺罪或偽造文書罪之心證。
(三)、綜上，被告為告訴人之姊夫，二人有非常密切之姻親關係，且告訴人亦利用被告
    曾擔任麻豆農會信用部辦事員、專員與主任等與放款業務有直接關係之職務，透
    過被告以抵押借款之方式借貸龐大之金額，且期間長達十餘年之久，且被告亦曾
    與告訴人及告訴人之妹黃束霞合作共買土地，再以購買之土地向麻豆農會辦理抵
    押貸款，另參以告訴人亦自承於八十三年至八十七年間仍不斷向麻豆農會抵押貸
    款等情，是被告究竟有無盜用告訴人之印章偽造，蓋用於借款申請書、借款轉期
    申請書及借據等物，用以行使，以向麻豆農會詐領款項，抑或有部分經告訴人授
    權，有部分為盜蓋告訴人之印章，若有盜蓋印章之情事，其詐領之時間、金額究
    竟為何，均未經檢察官提出足以令本院產生明確心證之積極證據。
五、綜上所述，公訴人所提出就被告乙○○所犯偽造文書、行使偽造私文書及詐欺取
    財犯行之證據，揆諸上開說明，既無法使一般人對被告之犯行產生「超越合理之
    可疑」（Beyond the reasonable doubt），則依據刑事訴訟法所揭諸之「無罪
    推定原則」，自應將疑點利益歸於被告，是以本院自應為被告無罪之諭知。
據上論斷，應依刑事訴訟法第三百零一條第一項，判決如主文。
本案經檢察官甲○○到庭執行職務。
中    華    民    國      九十三      年      六      月      十五      日
                                臺灣臺南地方法院刑事第三庭
                                    審判長法官  蘇  義  洲
                                          法官  洪  士  傑
                                          法官  徐  文  瑞
右正本證明與原本無異。
如不服本判決，應於判決送達後十日內，向本院提出上訴狀（應附繕本）。
                                        書記官  李  珍  瑩
中    華    民    國      九十三      年      六      月      十五      日
